臺灣新北地方法院刑事判決
111年度交簡上字第59號
上  訴  人  臺灣新北地方檢察署檢察官
被      告  李婉麗


上列上訴人因被告過失傷害案件，不服本院中華民國111年6月29
日111年度交簡字第888號第一審刑事簡易判決（聲請簡易判決處
刑案號：臺灣新北地方檢察署111年度偵字第9410號），提起上
訴，本院管轄之第二審合議庭判決如下：
    主  文
上訴駁回。
    事實及理由
一、本案經本院審理結果，認原審以被告李婉麗（下稱被告）是
    犯刑法第284條前段之過失傷害罪，並引用刑事訴訟法第449
    條第1項前段、第3項、第454條第2項，刑法第284條前段、
    第62條前段、第41條第1項前段，刑法施行法第1條之1，逕
    以簡易判決處刑，量處被告拘役20日，並諭知易科罰金之折
    算標準。其認事用法及量刑均無不當，應予維持，除增列「
    被告李婉麗於本院審理中之自白」為證據資料外，其餘均引
    用原審判決書記載之事實、證據及理由（詳如附件）。
二、檢察官上訴意旨略以：被告犯後迄今未能賠償告訴人藍翠娸
    的損失並取得告訴人的諒解，難認有何悔意，且被告違背注
    意義務的程度非輕，原審僅判決拘役20日實屬過輕，有違量
    刑之內部性界線等語。
三、刑之量定，是實體法上賦予法院得為自由裁量之事項，倘其
    未有逾越法律所規定之範圍，或濫用其權限，即不得任意指
    摘為違法（最高法院75年台上字第7033號刑事判例意旨參照
    ）；且在同一犯罪事實與情節，如別無其他加重或減輕之原
    因，下級審量定之刑，亦無過重或失輕之不當情形，則上級
    審法院對下級審法院之職權行使，原則上應予尊重（最高法
    院85年度台上字第2446號刑事判決意旨參照）。本件原審審
    酌被告於肇事後留在現場並向員警坦承為肇事者，符合刑法
    第62條前段之自首要件，而依該條減輕其刑，併審酌被告騎
    乘普通重型機車，行進於道路上時未注意車前狀況，並隨時
    採取必要之安全措施，方導致此次車禍發生，其違背注意義
    務之程度非輕，行為所造成告訴人之傷害及痛苦程度，未與
    告訴人達成和（調）解，暨被告素行、智識程度、家庭經濟
    狀況，及其犯後態度等一切情狀等節，已詳加論述其量刑審
    酌之各項情狀，經核並無明顯量刑過重或過輕之處，亦無量
    刑瑕疵或違反比例原則、平等原則，而得認有濫用裁量權而
    為違法之情事；再審酌被告於本院審理中陳稱略以：我想要
    跟告訴人和解，但因為告訴人請求的和解金額過高，我目前
    離婚一個人住，沒有能力可以負擔等語（見本院簡上字卷第
    85頁），考量被告目前可以提出之和解金為新臺幣（下同）
    12萬元，然因告訴人所提出之和解金額為80萬元，因此雙方
    未能和解等節，有本院刑事調解事件報告書可參（見本院簡
    上字卷第75頁），可見被告確實願意提出相當賠償金額與告
    訴人以彌補對告訴人造成之損害，堪認被告對自己所做的事
    情已有悔意，犯後態度尚可，因此原審量刑並未過輕，是本
    件檢察官執前詞提起上訴，當無理由，應予駁回。
四、據上論斷，應依刑事訴訟法第455條之1第1項、第3項、第36
    8條、第373條，判決如主文。
本案經檢察官王涂芝聲請簡易判決處刑，檢察官上訴後，由檢察
官林佳勳到庭執行職務。
中　　華　　民　　國　　111 　年　　11　　月　　28　　日
                  刑事第十六庭審判長法  官  黃志中
　　　　　　　　　
                                    法  官  時瑋辰
　　　　　　　　　　　　　　　　　　
                                    法  官  薛巧翊
上列正本證明與原本無異。
不得上訴。
                                    書記官  黃伊媺
中　　華　　民　　國　　111 　年　　11　　月　　28　　日
附錄本案論罪科刑法條全文：
中華民國刑法第284條
因過失傷害人者，處一年以下有期徒刑、拘役或十萬元以下罰金
；致重傷者，處三年以下有期徒刑、拘役或三十萬元以下罰金。

附件：
臺灣新北地方法院刑事簡易判決
111年度交簡字第888號
聲  請  人  臺灣新北地方檢察署檢察官
被      告  李婉麗
上列被告因過失傷害案件，經檢察官聲請以簡易判決處刑（111
年度偵字第9410號），本院判決如下：
    主  文
李婉麗犯過失傷害罪，處拘役貳拾日，如易科罰金，以新臺幣壹
仟元折算壹日。
   事實及理由
一、本件犯罪事實及證據，除犯罪事實欄一第6行「致藍翠娸受
    有左膝內側韌帶」，補充為「致藍翠娸人車倒地，而受有左
    腳踝、左肘挫傷、左膝內側韌帶」；末行行末，補充以「嗣
    經警據報前往處理，李婉麗肇事後，於有偵查權限之機關或
    公務員發覺其犯罪前，即向前往現場處理之員警表明其為肇
    事人自首並願接受裁判，因悉上情。」；並補充「亞東紀念
    醫院110年4月20日開立之乙種診斷證明書、道路交通事故肇
    事人自首情形記錄表、新北市政府車輛行車事故鑑定會鑑定
    意見書各1份」為證據外，餘引用如附件檢察官聲請簡易判
    決處刑書之記載。
二、核被告所為，係犯刑法第284條前段之過失傷害罪。又被告
    在肇事後，於犯罪未被有偵查權之機關或公務員發覺前，即
     向據報前往現場處理之警員承認為肇事人，此有道路交通
    事故肇事人自首情形記錄表在卷可稽（見111他297號卷第37
    頁），合乎自首要件；而按對於未發覺之罪自首而受裁判者
    ，得減輕其刑，刑法第62條前段定有明文。所謂「發覺」，
    乃指偵查機關知悉或有相當之依據合理懷疑犯罪行為人及犯
    罪事實而言。是自首之成立，須行為人在偵查機關發覺其犯
    罪事實前，主動向偵查機關申告，並接受裁判為要件（最高
    法院108年度台上大字第3563號刑事裁定參照），是基於本
    案情節為縱向觀察，應依刑法第62條前段之規定減輕其刑。
    爰依刑法第57條規定，以行為人之責任為基礎，審酌被告騎
    乘普通重型機車，行進於道路上時未注意車前狀況，並隨時
    採取必要之安全措施，方導致此次車禍發生，其違背注意義
    務之程度非輕，行為所造成告訴人之傷害及痛苦程度，未與
    告訴人達成和（調）解（告訴人於偵查中陳稱先前已調解過
    2次，但都沒有結果，不需要再行調解，請依法處理等情，
    見111偵9410號卷第8頁訊問筆錄），暨被告素行、智識程度
    、家庭經濟狀況，及其犯後態度等一切情狀，量處如主文所
    示之刑，並諭知易科罰金之折算標準。
三、依刑事訴訟法第449條第1項前段、第3項、第454條第2項，
    刑法第284條前段、第62條前段、第41條第1項前段，刑法施
    行法第1條之1，逕以簡易判決處如主文所示之刑。
四、如不服本判決，得於判決送達之日起20日內向本院提出上訴
    狀，上訴於本院第二審合議庭（須附繕本）。
中    華    民    國   111    年    6     月    29    日
                  刑事第二十六庭 法  官  黎錦福
上列正本證明與原本無異。
                                 書記官　羅雅馨
中　　華　　民　　國　　111 　年　　6 　　月　　29　　日
附錄本案論罪科刑法條全文：
中華民國刑法第284條
因過失傷害人者，處一年以下有期徒刑、拘役或十萬元以下罰金
；致重傷者，處三年以下有期徒刑、拘役或三十萬元以下罰金。

附件：
臺灣新北地方檢察署檢察官聲請簡易判決處刑書　　　
                                    111年度偵字第9410號
　　被　　　告　李婉麗　女　56歲（民國00年0月00日生）
　　　　　　　　　　　　住○○市○○區○○路○段000號8樓
　　　　　　　　　　　　　之1
　　　　　　　　　　　　居新北市○○區○○街000巷00號3樓
　　　　　　　　　　　　國民身分證統一編號：Z000000000號
上列被告因交通過失傷害案件，業經偵查終結，認為宜以簡易判
決處刑，茲將犯罪事實及證據並所犯法條分敘如下：
　　　　犯罪事實
一、李婉麗於民國110年4月20日8時42分許，騎乘車牌號碼000-0
    00號普通重型機車，沿新北市板橋區永豐街49巷往民生路方
    向行駛，行經新北市○○區○○街00巷00號前，本應隨時注意車
    前狀況，而依當時情形並無不能注意之情事，竟疏未注意，
    撞擊同向前方欲左轉之藍翠娸所騎乘車牌號碼000-0000號普
    通重型機車，致藍翠娸受有左膝內側韌帶、前十字韌帶斷裂
    等傷害。
二、案經藍翠娸訴由本署偵辦。
　　　　證據並所犯法條
一、訊據被告李婉麗固坦承有於上揭時地與同向前方告訴人藍翠
    娸所騎乘機車發生碰撞之事實，然矢口否認涉有前揭犯行，
    辯稱：是告訴人臨時打方向燈要左轉，致伊無法反應才撞上
    ，告訴人應該要待轉，並非只有伊有過失云云。惟查，上揭
    犯罪事實，業據告訴人藍翠娸指訴明確，復經送新北市政府
    交通事件裁決處鑑定，認本件肇事原因係被告騎車未注意車
    前狀況，為肇事原因，告訴人並無肇事因素，有新北市政府
    車輛行車事故鑑定會鑑定意見書乙份在卷可佐，是被告前揭
    所辯不足採信。另並有道路交通事故現場圖、新北市政府警
    察局海山分局道路交通事故談話紀錄表、道路交通事故調查
    報告表㈠㈡、道路交通事故照片共11張、國立臺灣大學醫學院
    附設醫院診斷證明書、新北市政府警察局道路交通事故初步
    分析研判表等在卷可參，被告犯嫌應堪認定。
二、核被告所為，係犯刑法第284條前段過失傷害罪嫌。
三、依刑事訴訟法第451條第1項聲請逕以簡易判決處刑。 
　　此　致
臺灣新北地方法院
中　　華　　民　　國　 111　　年　　5 　　月　　25　　日
　　　　　　　　　　　　　    檢　察　官　王  涂  芝